臺灣板橋地方法院交通事件裁定　　　　 94年度交聲字第876號
原處分機關　臺北市交通事件裁決所
受處分人即
異　議　人　乙○○
代　理　人　甲○○
上列異議人即受處分人因違反道路交通管理處罰條例案件，對於
臺北市交通事件裁決所民國94年5 月23日所為之處分（北市裁二
字第裁22-A00000000號、第裁22-A00000000號、第裁22-A000000
00號），聲明異議，本院裁定如下：
    主  文
異議駁回。
    理  由
一、按「汽車駕駛人在禁止臨時停車處所停車者，處新臺幣六百
    元以上一千二百元以下罰鍰」，道路交通管理處罰條例第56
    條第1 項第1 款定有明文，而依同條例第4 條第2 項所授權
    訂立之道路交通標誌標線號誌設置規則第169 條規定，禁止
    臨時停車線為紅色實線，用以指示禁止臨時停車路段，以劃
    設於道路緣石正面或頂面為原則。又「汽車駕駛人違規停車
    而駕駛人不在場，當場不能或不宜攔截製單舉發者，得對汽
    車所有人逕行舉發處罰」，道路交通管理處罰條例第7 條之
    2 第1 項第3 款亦有所明文，且依同條例第85條之1 第2 項
    第2 款規定，依同條例第7 條之2 逕行舉發汽車有同條例第
    56條第1 項規定之情形而駕駛人不在場或未能將車輛移置每
    逾2 小時者，得連續舉發之。再者，所謂「汽車」，係指在
    道路上不依軌道或電力架線而以原動機行駛之車輛（包括機
    器腳踏車），道路交通管理處罰條例第92條第1 項所授權訂
    立之道路交通安全規則第2 條第1 項第1 款亦有明文規定。
    是機車駕駛人如有上述在禁止臨時停車處所停車之行為，亦
    有上開各該法律規定之適用，自不待言。
二、原處分機關認受處分人即異議人乙○○於民國94年4 月4 日
    下午5 時許、同年月6 日中午12時5 分許、同年月8 日下午
    5 時25分許，先後將其所有之車牌號碼AQS-900 號重型機車
    停放於劃設為紅線路段之臺北市○○○路○ 段49巷前，涉有
    道路交通管理處罰條例第56條第1 項第1 款之違規，嗣經警
    連續逕行製單舉發後，爰依上開法律規定，於94年5 月23日
    以北市裁二字第裁22-A00000000號、第裁22-A00000000號、
    第裁22-A00000000號，各裁罰異議人新台幣（下同）6 百元
    （合計1 千8 百元）在案，此有臺北市政府警察局舉發違反
    道路交通管理事件通知單、原處分機關違反道路交通管理事
    件裁決書各3 份及違規停車照片3 幀附卷可按。
三、聲明異議意旨略以：異議人在軍中服役，1 星期才能返家1
    次，故前揭機車遂停放於離捷運站比較近的地方。異議人一
    般將機車放在如卷附違規停車照片所示之白色停車格內，或
    因機車與機車間之停車空間太過擁擠，所以異議人的機車遭
    他人稍微移動而挪出至白色停車格外，反變成異議人違規。
    又異議人停車1 次即停放1 週，但卻被舉發3 次，顯然不合
    理，處罰亦過重。爰聲明異議，請求撤銷上開裁決云云。
四、經查，異議人於上開時、地停放其所有之前揭機車之事實，
    此為異議人所不爭執，亦有違規停車照片3 幀在卷可稽，應
    堪認屬真實。異議人固以前揭情詞置辯，惟觀諸卷附之違規
    停車照片所示，前揭機車所停放之該路段乃在道路緣石正面
    及頂面均劃設有紅色實線，可知該路段應屬禁止臨時停車路
    段甚明，原則上任何車輛均不得臨時停車，異議人於此路段
    停車，自屬違規停車。而異議人固辯稱卷附違規停車照片所
    示之前揭機車旁劃有白色停車格云云，然衡以該路段既劃設
    為禁止臨時停車路段，理論上於同路段自不會再劃有停車格
    ，其理甚明，且觀諸異議人所指之「白色停車格」，顯然僅
    係馬路上之若干點、團狀之不規則白漆痕跡，明顯並非白色
    停車格，是異議人辯稱此為白色停車格，要無足取。則縱如
    其所辯，其之機車係停在該所謂之「白色停車格」內而遭人
    稍微移出乙節為實，惟依上述，該所謂之「白色停車格」並
    非停車格，異議人之機車所停放之位置猶顯然係在該禁止臨
    時停車之路段，仍屬違規停車無疑。再者，異議人坦承其停
    車後即離開現場，1 週始再騎車返家1 次，是其違規停車後
    ，當已不在現場，警方即無從當場攔截製單舉發，依道路交
    通管理處罰條例第7 條之2 第1 項第3 款規定，警方自可逕
    行舉發；而嗣因異議人不在場及未能將車移置每逾2 小時後
    ，警方始再連續製單舉發即如本件連續3 次之舉發，依道路
    交通管理處罰條例第85條之1 第2 項第2 款規定，於法自屬
    有據。故異議人辯稱同一行為遭舉發3 次，不合理且處罰過
    重云云，亦無足取。
五、綜上所述，應堪認定異議人確有前揭之違規停車之情事，異
    議人前揭所辯各節並無足取。揆諸首揭法律規定，異議人在
    禁止臨時停車處所停車，經警連續3 次舉發，原處分機關審
    酌異議人違規情節，各處以法律規定額度內之罰鍰6 百元（
    合計1 千8 百元），自屬有據。異議人仍執詞聲明異議，洵
    無理由，本院當應裁定駁回。
六、結論：依道路交通管理處罰條例第87條第2 項、道路交通案
    件處理辦法第19條，裁定如主文。
中　　華　　民　　國　　94　　年　　6 　　月　　30　　日
                  交通法庭      法　官　陳信旗
以上正本證明與原本無異。
如不服本裁定，應於送達後5日內向本院提出抗告狀。
　　　　　　　　　　　　　　　　書記官　陳昭綾
中　　華　　民　　國　　94　　年　　6 　　月　　30　　日
